【裁判字號】    92,上易,1738
【裁判日期】    921210
【裁判案由】    竊盜
【裁判全文】
臺灣高等法院臺中分院刑事判決                  九十二年度上易字第一七三八號
    上  訴  人
    即  被  告  甲○○
右上訴人因竊盜案件，不服臺灣臺中地方法院九十二年度易字第一二五二號中華民國
九十二年七月二十一日第一審判決（起訴案號：臺灣臺中地方法院檢察署九十二年度
偵字第四二九九號；移
０一號），，提起上訴，本院判決如左：
      主  文
上訴駁回。
      事  實
一、甲○○曾因竊盜案件，經臺灣士林地方法院判處有期徒刑三月確定，於民國（下
    同）九十二年一月二十八日易科罰金執行完畢。詎其仍不知悔改，復意圖為自己
    不法之所有，並基於概括之犯意：(1)、先於九十二年二月十六日十二時許，在臺
    中市○○區○○路與西安街口，發現其上已改懸掛車牌號碼ＣＡＺ－五五二號（
    該車牌係戊○○於九十二年一月二十七日八時許，在臺北市中山區○○○路○段
    四十六號前，連同引擎號碼ＥＨ０四三六一四號三陽牌重型機車一起失竊），引
    擎號碼ＥＨ三０二七九九號三陽牌重型機車（該機車係丙○○於九十年六月三日
    十九時許，在臺北縣三重市○○街五十三號前，連同號碼為ＫＥＧ－五六八號車
    牌一起失竊）停放於該處，以自備之鑰匙竊取該部機車，得手後留供己用。嗣於
    九十二年二月十七日二十時三十分許，甲○○騎乘該部機車行經臺中市○區○○
    路與綠川東街口時，為警查獲，並扣得其所有之機車鑰匙一支。(2)、復於九十二
    年二月二十三日十一時許，在臺北市中山區○○○路與德惠街口，發現其上已改
    懸掛車牌號碼ＦＰＶ－六七五號（該車牌係丁○於九十二年一月二十四日十三時
    三十分許，在臺北市○○區○○街四十六巷五號前失竊），引擎號碼ＲＢ０一０
    四七八號三陽牌重型機車（該機車係乙○○於八十九年六月十八日十一時許，在
    臺中市西屯區上石北二巷十五號前，連同號碼為ＯＢＳ－三二五號車牌一起失竊
    ）停放於該處，以自備之鑰匙竊取該部機車，得手後留供己用。嗣於九十二年二
    月二十四日九時四十分許，甲○○騎乘該部機車行經臺北市大同區○○○路、民
    權西路口，為警查獲，並扣得其所有之機車鑰匙一支。
二、案經臺中市警察局第一分局移送臺灣臺中地方法院檢察署檢察官偵查起訴，及臺
    北市政府警察局大同分局移送臺灣臺北地方法檢察署檢察官移送併辦。
      理  由
一、訊據上訴人即被告甲○○（下稱被告）對於右揭騎乘他人停放在路旁之機車之事
    實供承不諱，惟否認有竊盜之犯行，辯稱：伊騎機車後即再放原處，無竊盜之故
    意云云。然查，右揭事實，迭經被告於警訊、偵查及原審均坦白承認，核與被害
    人丙○○、丁○、乙○○於警訊中所述情節相符，並有贓物認領保管收據四紙、
    照片五張、車籍作業系統－查詢認可資料四張、車輛竊盜、車牌失竊資料個別查
    詢報表－查詢車輛認可資料四張，在卷足憑，復有機車鑰匙二支，扣案可資佐證
    ，足見被告之自白與事實相符，應可採信。被告係竊得機車供己騎用時為警察查
    獲，業據其供述綦明，並無其所辯稱：騎用機車完畢再歸還原處云云之情形。本
    件事證明確，被告於本院所否認與辯解，無非卸責飾詞，核無可採，其犯行堪予
    認定，應依法論科。
二、核被告所為，係犯刑法第三百二十條第一項之竊盜罪。被告所為二次竊盜行為，
    時間緊接，所犯罪名相同，顯係基於概括之犯意為之，為連續犯，依刑法第五十
    六條之規定，以一罪論，並加重其刑；被告於事實欄(2)之竊盜犯行，雖未經檢察
    官起訴，但與經起訴論罪部分，有連續犯裁判上一罪關係，為起訴效力所及，復
    經檢察官移送併辦部分（臺灣臺北地方法院檢察署九十二年度偵字第七００一號
    ），基於審判不可分之原理，法院自得一併審究。被告前因竊盜案件，經臺灣士
    林地方法院判處有期徒刑三月確定，於九十二年一月二十八日易科罰金執行完畢
    ，有臺灣高等法院被告全國前案紀錄表、刑案資料查註紀錄表附卷可參，其於五
    年內再犯本件有期徒刑以上之罪，為累犯，應依刑法第四十七條之規定遞加重其
    刑。原審依據上述理由，適用刑法第五十六條、第三百二十條第一項、第四十七
    條、第四十一條第一項前段、第三十八條第一項第二款，罰金罰鍰提高標準條例
    第一條前段、第二條，並審酌被告甲○○曾因竊盜案件，經法院判處徒刑並已執
    行完畢，竟又再次連續竊取他人機車，且機車竊盜影響一般人民之日常生活甚鉅
    ，被告所為本件犯行，實無可憫，並審酌其犯罪之動機、手段、所生危害，犯罪
    後於警訊、偵查及原審均坦承犯行等一切情狀，量處被告有期徒刑四月之刑，並
    諭知易科罰金之折算標準。又敘明扣案之機車鑰匙二支，為被告所有且係供犯罪
    所用之物，業據被告供述在卷，依刑法第三十八條第一項第二款宣告沒收之。經
    核其認事用法俱無不合，量刑亦稱允適，被告提起上訴猶執陳詞否認犯罪，非有
    理由，應予駁回。
據上論斷，應依刑事訴訟法第三百六十八條，判決如主文。
本案經檢察官吳經綸到庭執行職務。
中      華      民      國    九十二    年     十二     月      十      日
                                    臺灣高等法院臺中分院刑事第七庭
                                          審判長法  官  林  榮  龍
                                                法  官  黃  日  隆
                                                法  官  江  錫  麟
右正本證明與原本無異。
如不服本判決應於收受送達後十日內向本院提出上訴書狀，其未敘述上訴之理由者並
得於提起上訴後十日內向本院補提理由書（均須按他造當事人之人數附繕本）。
                                                書記官  陳  振  海
中      華      民      國      九十二   年     十二      月    十一    日
附錄論罪科刑法條：
刑法第三百二十條第一項：
  意圖為自己或第三人不法之所有，而竊取他人之動產者，為竊盜罪，處五年以下有
  期徒刑、拘役或五百元以下罰金。                                        Ｉ


司法院資訊處製作；財團法人民間司法改革基金會備份。
